【裁判字號】    97,財管,3
【裁判日期】    970403
【裁判案由】    選任遺產管理人
【裁判全文】
臺灣宜蘭地方法院民事裁定               97年度財管字第3號
聲  請  人  新興資產管理股份有限公司
法定代理人  甲○○○
送達代收人  丙○○
非訟代理人  戊○○
上列聲請人聲請選任遺產管理人事件，本院裁定如下：
    主      文
選任乙○○（女，民國○○年○○月○○日生，身分證統一編號：Ｚ000
000000號，住宜蘭縣員山鄉○○○路52巷5號）為被繼承人丁○
○（女，民國○○年○○月○○日生，身分證統一編號：Ｚ000000000號
，民國96年1月18日死亡，生前最後住所：宜蘭縣宜蘭市○○路
49巷2弄98號）之遺產管理人。
准對被繼承人丁○○之繼承人為承認繼承之公示催告。
被繼承人丁○○之繼承人，應自前項公示催告最後登載新聞紙之
日起八個月內承認繼承，上述期限屆滿，無繼承人承認繼承時，
被繼承人丁○○之遺產，於清償債權並交付遺贈物後，如有剩餘
即歸屬國庫。
程序費用由被繼承人丁○○之遺產負擔。
    理      由
一、按繼承開始時，繼承人之有無不明，而無親屬會議或親屬會
    議未於一個月內選定遺產管理人者，利害關係人得聲請法院
    選任遺產管理人，並由法院依公示催告程序，定六個月以上
    之期限，公告繼承人，命其於期限內承認繼承，民法第1177
    條、第1178條規定甚明。
二、本件聲請意旨略以：台灣土地銀行股份有限公司為被繼承人
    丁○○之債權人，因丁○○於民國96年1月18日死亡，其各
    順序之繼承人均拋棄繼承權，且經法院准予備查在案，而丁
    ○○是否仍有其他得為繼承之人不明，其親屬會議亦未於一
    個月內選定遺產管理人，致債權人對丁○○之遺產無法行使
    權利；嗣台灣土地銀行股份有限公司將對丁○○之債權讓與
    聲請人，為實現債權，爰依法聲請法院選任丁○○之遺產管
    理人，並准對丁○○之繼承人為公示催告等語。
三、前揭事實，業據聲請人提出被繼承人之繼承系統表、戶籍謄
    本、本院民事執行處核發之債權憑證、通知、本院民事庭函
    、借據、債權讓與證明書各1件為證，並經本院依職權調閱
    96年度繼字第60號拋棄繼承權卷宗查核屬實，聲請人之主張
    ，應堪信為真實。從而，聲請人本於利害關係人之身分聲請
    為被繼承人丁○○選任遺產管理人自有理由，應予准許。
四、查乙○○為丁○○之嫂嫂，亦為丁○○部分借款之連帶保證
    人，其在保證額度內，與丁○○對聲請人同負連帶清償債務
    之責，其於本院訊問時，已表示願意擔任丁○○之遺產管理
    人，以經濟上之利害關係而言，有相當理由可信其會謹慎、
    妥善管理被繼承人之遺產，以避免本人之損失或損害；又財
    政部國有財產局臺灣北區辦事處宜蘭分處派員到庭陳述「建
    議選任保證人乙○○為遺產管理人」等語，且聲請人亦不反
    對由乙○○擔任被繼承人之遺產管理人。綜上，本院認由乙
    ○○擔任丁○○之遺產管理人尚屬合適，爰選任乙○○為丁
    ○○之遺產管理人，並依公示催告程序，定八個月之期限，
    公告不明之繼承人於期限內承認繼承。
五、依非訟事件法第21條第2項、民事訴訟法第78條，裁定如主
    文。
中    華    民    國    97    年    4     月    3     日
                  臺灣宜蘭地方法院家事法庭
                      法  官  周健忠
以上正本與原本無異。
如不服本裁定，應於裁定送達後10日內向本院提出抗告狀（應附
繕本）。
中    華    民    國    97    年    4     月    7     日
                      書記官  姚國華


司法院資訊處製作；財團法人民間司法改革基金會備份。
